臺灣臺中地方法院交通事件裁定　　　　 94年度交聲字第660號
原處分機關　交通部公路總局台中區監理所
受處分人　　嚴文彤
上列受處分人因違反道路交通管理處罰條例案件，對於交通部公
路總局臺中區監理所民國九十四年八月十二日所為之裁決（中監
違字第六○─ＺＨＨ○○四三二○號裁決書），聲明異議，本院
裁定如下：
    主  文
異議駁回。
    理  由
一、原處分機關略以：受處分人甲○○，其所有之車號六Ｒ─六
    ○六○號自用小客車，於民國九十三年三月十一日七時一分
    許，在國道三號公路二八二‧七公里南下處，因速限一一○
    公里，經雷達測定行速一三一公里，超速二十一公里之違規
    事實，經國道公路警察局第八警察隊員警以科學儀器採證照
    片依法逕行舉發，受處分人未依限期提出申訴，經向原舉發
    機關查證違規屬實，該所遂於九十四年八月十二日以中監違
    字第裁六○─ＺＨＨ○○四三二○號裁決書，裁處受處分人
    違反道路交通管理處罰條例第三十三條之規定，處罰鍰新臺
    幣（下同）六千元整，逾期則依違反道路交通管理事件統一
    裁罰標準表及裁決書處罰主文裁處，於法並無不合等語。
二、聲明異議意旨略以：目前於臺南縣鹽水鎮任教，戶籍地址在
    臺中，大樓式的郵筒常發生郵件不翼而飛狀況，此公寓無設
    置管理人員，不知道此違規事件，且罰鍰已升至雙倍，從頭
    到尾，自己未收到任何此違規案件相關郵件或通知，須繳出
    雙倍罰鍰，實在難接受；時常因工作地點在他鄉，需二地奔
    跑，超速狀況是可能的；通信地址無法寄送裁決書實在不便
    於民，建議開放通信地址可寄送裁決書，請准最低罰鍰裁處
    ，為此聲明異議云云。
三、按汽車行駛於高速公路或設站管制之道路，而不遵管制之規
    定者，處汽車駕駛人三千元以上六千元以下罰鍰；汽車有各
    項異動，不依規定申報登記者，處汽車所有人九百元以上一
    千八百元以下罰鍰，汽車所有人名稱、地址如有變更，均應
    向公路監理機關辦理登記；送達，不能依前二條規定為之者
    ，得將文書寄存送達地之地方自治或警察機關，並作送達通
    知書兩份，一份黏貼於應受送達人住居所、事務所、營業所
    或其就業處所門首，另一份交由鄰居轉交或置於該送達處所
    信箱或其他適當位置，以為送達；前項情形，由郵政機關為
    送達者，得將文書寄存於送達地之郵政機關；寄存機關自收
    受寄存文書之日起，應保存三個月。道路交通管理處罰條例
    第十六條、第三十三條及行政程序法第七十四條、道路交通
    安全規則第二十三條、第九十三條第一項第一款與違反道路
    交通管理事件統一裁罰標準表分別定有明文。
四、經查：受處分人甲○○，其所有之車號六Ｒ─六○六○號自
    用小客車，於上開時、地，因在高速公路超速行駛之違規事
    實，經國道公路警察局第八警察隊員警以採證照片依法逕行
    舉發之情，非但為受處分人於異議狀所不爭執，並有原舉發
    機關舉發之違反道路交通管理事件通知單、採證照片與裁決
    書等在卷可稽。雖受處分人以上開情詞置辯，惟經本院審酌
    卷內相關文件資料得知：受處分人自九十一年七月八日，即
    將其戶籍地遷入臺中市○○區○○里○○○鄰○○路○段二
    十九巷二之三號，此有法務部戶役政連結作業系統提供受處
    分人之個人基本資料在卷可憑。原舉發機關依原法定地址即
    臺中市○○區○○里○○○鄰○○路○段二十九巷二之三號
    ，以掛號寄送違規通知單，經郵政機關退回，因無法送達而
    依法辦理寄存送達，此亦有原舉發機關違規通知單、九十四
    年九月二十七日之信函、寄存送達證書等在卷可佐。是本件
    違規通知單，其送達程序於法核無不合，送達已生送達之效
    力。本院經查亦無任何證據足資證明執勤警員有捏造事實、
    違法取締之情事，則執勤警員本其維護交通秩序、安全職責
    所為之逕行舉發，自應受到合法、正確之推定。是受處分人
    前揭違規事實，堪以認定。至於開放通信地址與否，係屬主
    管機關交通管理之範圍，非本案審查之對象。又受處分人請
    求准予最低罰鍰之裁處，亦屬於法無據。是受處分人所辯，
    尚無可採。從而，原處分機關據以援引上開規定，裁處罰鍰
    六千元整，逾期則依裁決書處罰主文規定處罰，並無不當，
    本件異議為無理由，應予駁回。
五、據上論斷，應依道路交通管理處罰條例第八十七條、道路交
    通案件處理辦法第十九條規定，裁定如主文。
中　　華　　民　　國　　94　　年　　11　　月　　10　　日
                  交通法庭  法　官  張清洲
以上正本證明與原本無異。
如不服本裁定，應於送達後五日內，向本院提出抗告狀。
                            書記官　沈筱玲
中　　華　　民　　國　　94　　年　　11　　月　　10　　日
